# Møterefeat Team 3

#### Dato:
24.03.2021

#### Sted:
Discord

#### I. Oppmøte
Alle tilstede, litt kortere møte siden Mathias og Bård har jobb.

#### II. Innhold
- Lars har fått bilder fra Arild (Taco-laget), lagt til Credit i README.md
- André og Bård har implementert spilllogikk, mangler fortsatt litt implemtasjon.
- André har laget textures som støtter 6 spillere.
- Mathias har gjort fremsteg i multiplayer støtte.
- Merget inn GUI branch og Gamelogikk brancen i main.
- Bård har oppdatert .md filer

#### III. Videre plan
- Bård og André fortsetter med spilllogikk, må implementere push-funksjoner og rullebrett.
- Skrive manuelle tester for Game og Board.

#### IV. Annet
- Siden det begynner å nærme seg levering av Oppgave har vi blitt enige om å møtes på torsdag og fredag.

#### V. Signering av møtereferat

#### Skrevet av:
- André Bjørgum 